臺灣彰化地方法院刑事判決　　　　　　　100年度訴字第580號
公　訴　人　臺灣彰化地方法院檢察署檢察官
被　　　告　陳詩圳
上列被告因毒品危害防制條例案件，經檢察官提起公訴（100 年
度毒偵字第585 號），被告已就被訴事實為有罪之陳述，本院裁
定適用簡式審判程序，判決如下：
    主  文
陳詩圳施用第一級毒品，累犯，處有期徒刑拾壹月。又施用第二
級毒品，累犯，處有期徒刑柒月；扣案之玻璃球管1 支沒收。主
刑部分應執行有期徒刑壹年貳月。
    事  實
一、陳詩圳前因施用毒品案件，經執行觀察、勒戒後，被評定為
    有繼續施用毒品之傾向，經令入戒治處所施以強制戒治後，
    於民國97年12月18日執行完畢釋放，並由臺灣彰化地方法院
    檢察署檢察官以98年度戒毒偵字第9 、10、11號不起訴處分
    確定。另因違反麻醉藥品管理條例案件，經本院以86年度訴
    字第1213號判決處有期徒刑6 年確定；又因施用第一、二級
    毒品案件，經本院以90年度訴字第17號判決處有期徒刑8 月
    、5 月，應執行有期徒刑10月確定，上開各案經接續執行後
    ，於93年11月5 日假釋出監，於96年9 月18日假釋期滿未經
    撤銷而視為執行完畢。詎其仍不知悔改，竟為下列行為：(一)
    基於施用第一級毒品海洛因之犯意，於100 年1 月25日3 、
    4 時許，高雄市鳳山區某公園處，以將海洛因摻入香煙內點
    燃吸食煙霧之方式，施用第一級毒品海洛因1 次（煙蒂1 只
    已丟棄而滅失）。(二)又基於施用第二級毒品甲基安非他命之
    犯意，於100 年1 月25日21時許，在高雄市○○區○○路旁
    的公園處，以將甲基安非他命置於玻璃球管內，以火燒烤使
    之產生煙霧後吸食其煙霧之方式，施用第二級毒品甲基安非
    他命1 次。嗣為警於100 年1 月26日6 時許，持檢察官核發
    之拘票，在彰化縣福興鄉○○村○○街225 號拘獲，並於同
    日15時15分許，持本院核發之搜索票，至其位於彰化縣埔鹽
    鄉○○村○○路○ 段67號住處執行搜索，在其租賃使用之車
    牌號碼7010-SH 號自小客車上，扣得其施用甲基安非他命所
    用之玻璃球管1 支及與本案無關之吸食K 他命用餐盤1 個，
    經警徵其同意採集其尿液送驗，結果呈嗎啡、甲基安非他命
    及安非他命陽性反應，因而查獲上情。
二、案經彰化縣警察局鹿港分局報請臺灣彰化地方法院檢察署檢
    察官偵查起訴。
    理  由
壹、程序及證據能力部分
    按除被告所犯為死刑、無期徒刑、最輕本刑為3 年以上有期
    徒刑之罪或高等法院管轄第一審案件者外，於刑事訴訟法第
    273 條第1 項程序進行中，被告先就被訴事實為有罪之陳述
    時，審判長得告知被告簡式審判程序之旨，並聽取當事人、
    代理人、辯護人及輔佐人之意見後，裁定進行簡式審判程序
    ；除簡式審判程序、簡易程序及第376 條第1 款、第2 款所
    列之罪之案件外，第一審應行合議審判；刑事訴訟法第273
    條之1第1項、第284 條之1 分別定有明文。本件被告所犯係
    死刑、無期徒刑、最輕本刑為3 年以上有期徒刑或高等法院
    管轄第一審案件以外之罪，且於本院行準備程序時就被訴事
    實為有罪之陳述，經受命法官告知簡式審判程序之旨，並聽
    取公訴人、被告之意見後，本院合議庭認無不得或不宜改依
    簡式審判程序進行之處，經評議結果，裁定改由受命法官獨
    任行簡式審判程序。又簡式審判程序之證據調查，依刑事訴
    訟法第273 條之2 規定，不受同法第159 條第1 項審判外陳
    述排除之限制，再被告對於卷內之各項證據，亦不爭執證據
    能力，故卷內所列之各項證據，自得作為證據，合先敘明。
貳、實體部分
一、上開犯罪事實，業據被告陳詩圳於本院審理時供承不諱，且
    被告為警採集之尿送，送驗結果確呈嗎啡、甲基安非他命及
    安非他命陽性反應，此有彰化縣警察局鹿港分局偵查隊檢驗
    尿液代號與真實姓名對照表及詮昕科技股份有限公司濫用藥
    物尿液檢驗報告各1 紙在卷可稽，並有其施用甲基安非他命
    所用之玻璃球管1 支扣案可佐。此外，復有彰化縣警察局鹿
    港分局100 年5 月5 日鹿警分偵字第1000010339號函及所附
    員警職務報告1 紙、扣押物品照片2 幀、搜索扣押筆錄、扣
    押物品目錄表、扣押物品收據各1 份在卷（見本院卷）足憑
    ，足認被告之自白與事實相符，堪以採信。
二、查被告前因施用毒品案件，經執行觀察、勒戒後，被評定為
    有繼續施用毒品之傾向，經令入戒治處所施以強制戒治後，
    於97年12月18日執行完畢釋放，並由臺灣彰化地方法院檢察
    署檢察官以98年度戒毒偵字第9 、10、11號不起訴處分確定
    一節，有臺灣高等法院被告前案紀錄表及在監在押全國紀錄
    表各1 份在卷可參。其於該強制戒治執行完畢釋放後5 年內
    ，再犯本案之施用第一、二級毒品罪，所為皆合於毒品危害
    防制條例第23條第2 項所定之追訴要件，自均應依法論科。
三、查海洛因、甲基安非他命分別係毒品危害防制條例第2 條第
    2 項第1 款、第2 款所稱之第一、二級毒品，依法均不得持
    有、施用。故核被告所為，係犯毒品危害防制條例第10條第
    1 項之施用第一級毒品罪及同法條第2 項之施用第二級毒品
    罪。被告為施用毒品海洛因、甲基安非他命而持有之低度行
    為，各為其施用之高度行為所吸收，均不另論罪。其所犯上
    開施用第一級毒品及施用第二級毒品2 罪間，犯意各別，行
    為互殊，應予分論併罰。被告前曾因違反麻醉藥品管理條例
    案件，經本院以86年度訴字第1213號判決處有期徒刑6 年確
    定；又因施用第一、二級毒品案件，經本院以90年度訴字第
    17號判決處有期徒刑8 月、5 月，應執行有期徒刑10月確定
    ，上開各案經接續執行後，於93年11月5 日假釋出監，於96
    年9 月18日假釋期滿未經撤銷而視為執行完畢等情，有前揭
    臺灣高等法院被告前案紀錄表在卷可稽，其於上開徒刑執行
    完畢後，5 年以內故意再犯本案有期徒刑以上之上開2 罪，
    均為累犯，各應依刑法第47條第1 項規定，加重其刑。爰審
    酌被告前曾有麻藥、毒品之前科，素行非佳，又其曾因施用
    毒品經強制戒治後，猶未能深切體認毒品危害己身之鉅，及
    早謀求脫離毒害之道，反而伺機再犯，未見有何收斂、警惕
    之意，無視於毒品對於自身健康之戕害及國家對於杜絕毒品
    犯罪之禁令，自有使其接受相當時期監禁以敦化性情之必要
    ，惟念其施用毒品固戕害個人健康至深，然就他人權益之侵
    害仍屬有限，且被告犯後於本院審理時已坦承犯行，態度尚
    佳，及其犯罪之動機、目的、手段、智識程度及生活狀況等
    一切情狀，分別量處如主文所示之刑，並定其應執行之刑，
    以示懲儆。扣案之玻璃球管吸食器1 組，係被告所有供本件
    上開施用甲基安非他命犯罪所用之物，業據被告供明在卷（
    見本院審判筆錄第4 頁），應依刑法第38條第1 項第2 款規
    定，予以宣告沒收如主文所示。另扣案之吸食K 他命用餐盤
    1 個，並無證據證明與本案施用海洛因或甲基安非他命犯罪
    有關，且非違禁物，爰不予宣告沒收。至於未扣案之煙蒂1
    只，雖屬本件供被告施用上開海洛因毒品所用之工具，惟業
    經被告丟棄而滅失，此據被告供明在卷（見本院準備程序筆
    錄第3 頁），亦不予宣告沒收，併此敘明。
據上論斷，應依刑事訴訟法第273條之1第1項、第299條第1項前
段，毒品危害防制條例第10條第1 項、第2 項，刑法第11條前段
、第38條第1 項第2 款、第47條第1 項、第51條第5 款，判決如
主文。
本案經檢察官劉欣雅到庭執行職務。
中    華    民    國   100    年    9     月    6     日
                  刑事第六庭          法  官  黃玉琪
以上正本證明與原本無異。
如不服本判決應於收受判決後10日內向本院提出上訴書狀，並應
敘述具體理由；其未敘述上訴理由者，應於上訴期間屆滿後20日
內向本院補提理由書（均須按他造當事人之人數附繕本）「切勿
逕送上級法院」。
中    華    民    國   100    年    9     月    6     日
                                      書記官  林玟君
附錄本案論罪科刑法條全文：
毒品危害防制條例第10條
施用第一級毒品者，處 6 月以上 5 年以下有期徒刑。
施用第二級毒品者，處 3 年以下有期徒刑。